【裁判字號】    97,消債更,59
【裁判日期】    980114
【裁判案由】    更生事件
【裁判全文】
臺灣基隆地方法院民事裁定            97年度消債更字第59號
債  務  人  甲○○
代  理  人  徐家福律師
上列當事人聲請消費者債務清理事件，本院裁定如下：
    主  文
債務人甲○○自中華民國98年1月14日17時起開始更生程序。命
司法事務官進行本件更生程序。
    理  由
一、按法院開始更生程序之裁定，應載明其年、月、日、時，並
    即時發生效力，消費者債務清理條例第45條第1項定有明文
    。又法院裁定開始更生或清算程序後，得命司法事務官進行
    更生或清算程序，必要時得選任律師、會計師或其他適當之
    自然人或法人一人為監督人或管理人，同條例第16條第1項
    亦有明文。
二、本件債務人主張：其有不能清償債務情事，前已依中華民國
    銀行公會會員辦理消費金融案件無擔保債務協商機制與最大
    債權銀行台新商業銀行成立協商，就所積欠債務總額新臺幣
    （下同）1,661,766元，約定分120期、按週年百分之1利率
    、每月償還14,558元之優惠還款方案清償，然聲請人並非從
    事營業活動之人，名下亦無任何不動產，每月平均收入僅約
    16,000元，扣除前揭每月應償還款14,558元，僅餘1, 442元
    ，現又懷孕在身，顯不足維持基本生活所需。因聲請本件更
    生之前尚須向親友告貸，始足以支付前揭開銷及資金所須，
    近來告貸無門，終無力繼續繳納而毀諾，又聲請人所負無擔
    保或無優先權之債務總額未逾1,200萬元，復未經法院裁定
    開始清算程序或宣告破產，爰向本院聲請更生等語。
三、經查：債務人所主張之上開事實，業據提出財產及收入狀況
    說明書、債權人清冊、依銀行公會債務協商機制與債權銀行
    成立協議之還款計劃影本、戶籍謄本、94及95年度綜合所得
    稅各類所得清單、全國財產稅總歸戶財產查詢清單、勞工保
    險投保資料、聯合徵信中心當事人綜合信用報告、出生證明
    ，堪認屬實。本院審酌聲請人每月收入僅約16,000元，該協
    商條件卻要求聲請人每月償還14,558元，實屬過苛。從而，
    本件債務人並非主觀上惡意不履行協商，實係客觀上確有不
    可歸責於己之事由，此外，本件又查無債務人有消費者債務
    清理條例第6條第3項、第 8條或第46條各款所定駁回更生聲
    請之事由存在，則本件債務人聲請更生，實屬有據，應予准
    許，爰命司法事務官進行本件更生程序。
四、依消費者債務清理條例第45條第1項、第16條第1項之規定，
    裁定如主文。
中    華    民    國    98    年    1     月    14    日
                  民事庭法    官  徐世禎
上為正本係照原本作成。
本件不得抗告。
本裁定已於98年1月14日17時公告。
中    華    民    國    98    年    1     月    14    日
                        書 記 官  周素秋


司法院資訊處製作；財團法人民間司法改革基金會備份。
